【裁判字號】    99,台上,6832
【裁判日期】    991104
【裁判案由】    違反槍砲彈藥刀械管制條例等罪
【裁判全文】
最高法院刑事判決            九十九年度台上字第六八三二號
上  訴  人  甲○○
            乙○○
上列上訴人等因違反槍砲彈藥刀械管制條例等罪案件，不服台灣
高等法院台南分院中華民國九十九年九月八日第二審判決（九十
九年度上訴字第六八二號，起訴案號：台灣嘉義地方法院檢察署
九十九年度偵字第四四七號），提起上訴，本院判決如下：
    主  文
上訴駁回。
    理  由
一、違反槍砲彈藥刀械管制條例部分：
按刑事訴訟法第三百七十七條規定，上訴於第三審法院，非以判
決違背法令為理由，不得為之。是提起第三審上訴，應以原判決
違背法令為理由，係屬法定要件。如果上訴理由書狀並未依據卷
內訴訟資料，具體指摘原判決不適用何種法則或如何適用不當，
或所指摘原判決違法情事，顯與法律規定得為第三審上訴理由之
違法情形，不相適合時，均應認其上訴為違背法律上之程式，予
以駁回。本件原判決維持第一審關於論處上訴人甲○○未經許可
，寄藏手槍，暨上訴人乙○○未經許可，持有手槍罪刑部分之判
決，駁回其等於第二審之上訴，已敘明所憑之證據及認定之理由
；從形式上觀察，並無判決違背法令之情形存在。查原判決以甲
○○所為，係犯槍砲彈藥刀械管制條例第七條第四項寄藏手槍罪
及同條例第十二條第四項寄藏子彈罪；其以一行為而觸犯上開二
罪名，應依想像競合犯之例從一重之寄藏手槍罪處斷。又甲○○
寄藏槍、彈後，嗣持之對空射擊，涉有刑法第三百零五條恐嚇危
害安全罪（關於此部分之上訴，另駁回如後述），因係另行起意
為之，自應分論併罰，理由內記載甚明（見原判決第十頁第二十
一行至第十一頁第六行）。乃甲○○上訴意旨恝置原判決之明確
文義，謂「（原判決）認持有槍彈與恐嚇安全為想像競合，則被
告甲○○所犯應屬一罪」云云，據以指摘原判決違法，自非第三
審上訴之合法理由。再者，原判決採憑證人即被害人柯嘉雄、共
同被告甲○○所為不利於乙○○之證言，為判斷依據之一，已詳
敘其斟酌取捨之理由。復以乙○○與甲○○就持有上開槍、彈部
分，具有犯意聯絡、行為分擔，應負共同正犯之責。乙○○辯稱
伊並未告知甲○○前往柯嘉雄養豬場之目的，亦不知甲○○攜帶
槍、彈，迨甲○○開槍射擊後，始悉其情，且事後藏槍地點係甲
○○所選定，伊始終未曾觸及該槍、彈云云，為卸責之詞，不足
採信，併予指駁。乙○○上訴意旨擷取甲○○等人之片段陳述，
任持己見為不同之評價，漫言指摘，復執前揭陳詞，否認與甲○
○共同持有槍、彈云云，對於原審取捨證據及判斷其證明力職權
之適法行使，暨原判決已明白論斷之事項，再事爭辯，不符第三
審上訴之法定要件。又原判決以上訴人等之責任為基礎，審酌刑
法第五十七條各款所列事項等一切情狀，量處適當之刑，既未逾
法定刑度，亦無失出失入之情形，不生違背法令之問題。而上訴
人等共同持改造手槍，與被害人協商債務糾紛，並對空射擊，綜
合其等犯罪情狀觀之，均無可資憫恕之處，原判決未依刑法第五
十九條規定酌減其刑，尤無違法可言。上訴人等上訴意旨以原判
決量刑過重且未酌減其刑，於法有違云云，任意指摘，仍非適法
之第三審上訴理由。其等上訴為違背法律上之程式，均應予駁回
。
二、甲○○恐嚇危害安全部分：
按刑事訴訟法第三百七十六條所列各罪之案件，經第二審判決者
，不得上訴於第三審法院，法有明文。原判決關於甲○○恐嚇危
害安全部分（未聲明一部上訴，視為全部上訴），係依刑法第三
百零五條論處罪刑，核屬刑事訴訟法第三百七十六條第一款之案
件，既經第二審判決，自不得上訴於第三審法院，甲○○猶提起
上訴，為法所不許，應併駁回之。
據上論結，應依刑事訴訟法第三百九十五條前段，判決如主文。
中    華    民    國  九十九  年   十一   月    四    日
                      最高法院刑事第十庭
                          審判長法官  花  滿  堂  
                                法官  黃  正  興  
                                法官  陳  東  誥  
                                法官  洪  昌  宏  
                                法官  魏  新  和  
本件正本證明與原本無異
                                      書  記  官  
中    華    民    國  九十九  年   十一   月    八    日
                                                      Q

司法院資訊處製作；財團法人民間司法改革基金會備份。
